臺灣彰化地方法院刑事判決　　　　　　　96年度訴字第1932號
公　訴　人　臺灣彰化地方法院檢察署檢察官
被　　　告　甲○○
上列被告因毒品危害防制條例案件，經檢察官提起公訴（96年度
毒偵字第4230號），被告自白犯罪，本院行簡式審判，茲判決如
下：
    主  文
甲○○施用第一級毒品，累犯，處有期徒刑壹年。
    事實及理由
一、犯罪事實：
  (一)甲○○前因施用毒品，經強制戒治，於民國（下同）90年3
    月9日停止戒治出所，90年10月12日保護管束期滿未經撤銷
    ，執行完畢。又於94年間施用毒品，94年5月12日經臺灣南
    投地方法院94年度訴字第219號判決，處有期徒刑1年、8 月
    ，定執行刑1年6月，96年4月1日縮刑執行完畢出監（構成累
    犯）。
  (二)甲○○於96年7月8日晚間9時許，在停放於彰化縣田中鎮黃
    昏市場停車場之車牌號碼OX-7431號自小客車內，以將海洛
    因摻水稀釋後置入針筒內注射之方式，施用第一級毒品海洛
    因1次。嗣於96年7月12日下午4時許，因形跡可疑，為警盤
    查，經徵其同意採集尿液送驗之結果，呈現「嗎啡、可待
    因」之陽性反應，始查知上情。
二、認定事實之證據及理由：
  (一)被告於本院審理中，對上述事實均坦白承認。
  (二)彰化縣警察局田中分局委託檢驗尿液代號與真實姓名對照認
    證單，證明被告接受採尿送驗之事實。
  (三)詮昕科技股份有限公司濫用藥物尿液檢驗報告書，證明被告
    驗尿均呈現「嗎啡、可待因」之陽性反應。依行政院衛生署
    管制藥物管理局93年7月16日管檢字第0930006199號函示意
    見：「依據Clark's Analysis of Drugs and Poisons 一書
    第三版之記載：... 第一級毒品海洛因亦可代謝成嗎啡，且
    海洛因常見含有少量6-乙醯可待因雜質成分，該成分可代謝
    為可待因及嗎啡。... 」（參照行政院衛生署管制藥品管理
    局發行「濫用藥物檢驗相關解釋彙編」P.14）故可證明被告
    因施用海洛因而同時檢出「可待因、嗎啡」陽性反應。
  (四)行政院衛生署草屯療養院草療精字第6804號函，證明被告前
    往接受美沙東治療之藥物，不會造成上述之驗尿毒品反應。
  (五)不再送觀察勒戒之理由：
　　按毒品危害防制條例於92年7月9日修正公布，自93年1月9日
    施行，其中第20條、第23條將施用毒品之刑事處遇程序，區
    分為「初犯」及「五年內再犯」、「五年後再犯」。依其立
    法理由之說明：「初犯」，經觀察、勒戒或強制戒治後，應
    為不起訴處分或不付審理之裁定；經觀察、勒戒或強制戒治
    執行完畢釋放後，「五年內再犯」者，因其再犯率甚高，原
    實施之觀察、勒戒及強制戒治既已無法收其實效，爰依法追
    訴或裁定交付審理。至於經觀察、勒戒或強制戒治執行完畢
    釋放後，「五年後再犯」者，前所實施之觀察、勒戒或強制
    戒治已足以遮斷其施用毒品之毒癮，為期自新及協助其斷除
    毒癮，仍適用「初犯」規定，先經觀察、勒戒或強制戒治之
    程序。從而依修正後之規定，僅限於「初犯」及「五年後再
    犯」二種情形，始應先經觀察、勒戒或強制戒治程序。倘被
    告於五年內已再犯，經依法追訴處罰，縱其第三次（或第三
    次以上）再度施用毒品之時間，在初犯經觀察、勒戒或強制
    戒治執行完畢釋放五年以後，已不合於「五年後再犯」之規
    定，且因已於「五年內再犯」，顯見其再犯率甚高，原實施
    觀察、勒戒或強制戒治，已無法收其實效，即應依該條例第
    10條處罰（最高法院95年度第7次刑事庭會議決議參照）。
    本件被告前因施用毒品案件，經送強制戒治後，於90年3月
    9日停止執行出所，90年10月12日保護管束期滿未經撤銷，
    視為執行完畢。又於94年間，犯施用毒品案件，經臺灣南投
    地方法院（94年度訴字第219號判決）判處有期徒刑1年、8
    月，有卷附臺灣高等法院被告前案紀錄表可稽。被告既曾於
    「五年內再犯」，且經法院判處罪刑確定，其又於96年7月
    8日施用毒品，即非屬該條例第20條第3項所定「五年後再犯
    」之情形，仍應論以毒品危害防制條例第10條第1項之施用
    第1級毒品罪。
  (六)被告自白核與事實相符，足堪採信。本件事證明確，被告施
    用第一級毒品犯行，已可認定。
三、論罪科刑：
  (一)核被告所為，係犯毒品危害防制條例第10條第1項之施用第1
    級毒品罪。被告持有毒品之低度行為，應為施用之高度行為
    所吸收，不另論罪。
  (二)被告有如犯罪事實欄內之執行經過，此有台灣高等法院被告
    全國前案紀錄表附卷可稽，其受此有期徒刑執行完畢後，5
    年內故意再犯有期徒刑以上之罪，應依累犯規定加重其刑。
  (三)量刑審酌：被告多年來斷斷續續入監服刑，經過多次戒治及
    徒刑宣告，仍不知悔改一再施用毒品，可見沈溺毒品已深，
    欠缺自制力。被告自述家中經營自助餐小生意，有正當工作
    ，卻屢屢因為朋友帶壞，陷於毒品深淵不可自拔，實應譴責
    ，惟被告於審判中已坦承犯行，態度尚屬良好等一切情狀，
    量處如主文所示之刑。
四、適用法律：
  (一)刑事訴訟法第273條之1、第310條之2、第454條第1項。
  (二)毒品危害防制條例第10條第1項、刑法第11條前段、第47條
    第1項。
本案經檢察官張尹敏到庭執行職務。
中　　華　　民　　國　　96　　年　　11 　月　　 9  　日
                  刑事第三庭    法  官  葉明松
以上正本證明與原本無異。
如不服本判決，應於判決送達後10日內，向本院提出上訴書狀，
上訴書狀應「敘述具體上訴理由」，並按他造當事人之人數附繕
本。「切勿逕送上級法院」。
中　　華　　民　　國　　96　　年　　11 　月　　 9  　日
                                書記官  于淑真
附錄本案論罪法條：
毒品危害防制條例第10條
施用第一級毒品者，處 6 月以上 5 年以下有期徒刑。
施用第二級毒品者，處 3 年以下有期徒刑。
